# 资产处置损益

提问人：lxf19820130 时间：2018-01-30 20:48:58
陈版主：您好！新发布的财务报表格式利润表中有资产处置损益项目，请问这个科目需要在报表上调整上年数吗？这个属于会计政策变更吗？

回答人：chenyiwei
报表列报方式的变更严格来说也是会计政策变更，但不属于交易所规定的“重要会计政策变更”，所以一般不单独披露。资产处置收益的列报需要调整上年数，见财会[2017]30号文的官方解读：http://kjs.mof.gov.cn/zhengwuxin ... 180112_2794838.html。